# 请教同一国资委下的企业划拨是否属于同一控制下的企业合并？

提问人：安好 时间：2016-06-03 13:29:21
请教陈版及各位：A和B同样都是某市国资委出资办的国有独资企业，现在国资委把B无偿划拨给了A，这属于同一控制下的企业合并吗？谢谢

回答人：chenyiwei
同一国资委为了实现其辖内国有资产布局的整体调整而主导在其管辖下的企业之间进行无偿划转，划入方应作为同一控制下的合并进行会计处理。

提问人：659761666 时间：2018-09-04 13:01:34
陈版您好，请教：国有股权划转是否属于同一控制下企业合并，考虑的要点应该有哪些呢？

回答人：chenyiwei
是否属于同一国资委主管范围内的资产划转；该次划转的目的；国资委或共同母公司在其中的角色和所起的作用等。

提问人：wx_5c52c2d1b871 时间：2019-01-31 17:56:57
陈版您好，你说的这个，是哪个文件有规定呢？

回答人：chenyiwei
没有明确规定，但这是一般实务上可接受的惯例。

提问人：一云 时间：2019-06-20 14:40:47
陈老师：那这种国有股权划转是否需要追溯调整合并方的比较期间报表呢？

回答人：chenyiwei
“三去一降一补”背景下的跨集团划转不要求追溯到基准日之前。